臺灣嘉義地方法院民事裁定
111年度亡字第3號
聲  請  人  張雪茹  


上列聲請人聲請宣告張益豊死亡事件，本院裁定如下：
    主    文
一、宣告張益豊（男，民國○○○年○月○日生，身分證統一編號：Ｚ
    ○○○○○○○○○號，失蹤前住所：嘉義縣○○鄉○○村○○鄰○○○○號之
    十七）於中華民國一○九年九月十九日下午十二時死亡。
二、程序費用由張益豊遺產負擔。
    理    由
一、聲請意旨：聲請人係失蹤人張益豊（男，民國00年0月00日
    生）之胞妹，失蹤人於民國102年9 月20日失蹤後，迄今已
    逾7 年等情，前經聲請本院准以111年度亡字第3號公示催告
    ，並刊登新聞紙在案，現陳報期間屆滿，未據失蹤人陳報其
    生存，或知失蹤人生死者，陳報其所知。為此，聲請為宣告
    失蹤人死亡，並提出貴院公示催告裁定及報紙為證。
二、失蹤人失蹤滿7 年後，法院得因利害關係人或檢察官之聲 
    請，為死亡之宣告；失蹤人為80歲以上者，得於失蹤滿3 年
    後，為死亡之宣告；失蹤人為遭遇特別災難者，得於特別災
    難終了滿一年後，為死亡之宣告。又受死亡宣告者，以判決
    內所確定死亡之時，推定其為死亡；前項死亡之時，應為前
    條各項所定期間最後日終止之時，民法第8 條、第9 條第 1
     項、第2 項前段定有明文。再者，所謂失蹤，係指失蹤人
    離去其最後住所或居所，陷於生死不明之狀態而言。再者，
    對失蹤人為公示催告，應記載下列各款事項：㈠失蹤人應於
    期間內陳報其生存，如不陳報，即應受死亡之宣告。㈡凡知
    失蹤人之生死者，應於期間內將其所知陳報法院。前條陳報
    期間，自公示催告最後登載公報或新聞紙之日起，應有6 個
    月以上，家事事件法第156 條第1 項亦有明文。經本院調查
    ，聲請人主張之前述事實，已據聲請人提出戶口名簿影本3
    份、嘉義縣警察局水上分局水上派出所受理案件證明單附卷
    可查為證。又經本院依職權查詢失蹤人之臺灣高等法院被告
    前案紀錄表、在監在押全國紀錄表、健保保險對象投保資料
    、勞保投保資料、稅務電子閘門財產所得調件明細表及入出
    境資訊連結作業資料，均無法查詢失蹤人於102年9月20日後
    之前案、在監在押、全民健保投保資料、參加勞工保險、所
    得收入資料及入出境等，此有查詢紀錄在卷可憑。另有新聞
    報公告刊登報紙粘貼單及新聞紙附卷可佐。今申報期屆滿，
    未據失蹤人向本院陳報其生存，或知其生死者陳報其  有尚
    生存之情形，可信聲請人之主張為真實。
三、本件失蹤人於102 年9 月20日失蹤，迄今生死不明已逾7 年
    ，其失蹤期間依前述規定，應計算至109 年9 月19日滿7 年
    。於公示催告之申報期間，未據失蹤人陳報其生存，或知失
    蹤人生死者陳報其所知，自應推定該失蹤人於失蹤期間屆滿
    之日下午12時為其死亡之時。本件聲請死亡宣告，為有理由
    ，應予准許。
四、依家事事件法第154條第3項，裁定如主文。  
中　　華　　民　　國　111 　　年　　9 　　月　　28　　日
               家事法庭   法　官  李文輝
以上正本係照原本作成。
如不服本裁定，應於裁定送達後10日內向本院提出抗告狀，並繳
納抗告費新臺幣1,000元。
本裁定確定後30日內，應至戶政事務所辦理死亡登記。
中　　華　　民　　國　111 　　年　　9 　　月　　  　　日
                          書記官　張紜飴